臺灣臺中地方法院民事裁定
111年度消債更字第5號
聲請人(即   
債務人)     林令平  


代  理  人  林群哲律師(法扶)
相對人(即   
債權人)     台北富邦商業銀行股份有限公司

法定代理人  程耀輝  
相對人(即   
債權人)     花旗(台灣)商業銀行股份有限公司


法定代理人  莫兆鴻  
相對人(即   
債權人)     中國信託商業銀行股份有限公司


法定代理人  利明献  
相對人(即   
債權人)     永豐商業銀行股份有限公司

法定代理人  陳嘉賢  
相對人(即   
債權人)     星展(台灣)商業銀行股份有限公司


法定代理人  趙亮溪  
相對人(即   
債權人)     台灣永旺信用卡股份有限公司


法定代理人  馮錦成  
上列債務人因消費者債務清理事件，債務人聲請更生，本院裁定
如下：
    主    文
聲請人即債務人林令平自中華民國111年3月28日下午4時起開始
更生程序。
本件更生程序之進行由辦理更生執行事務之司法事務官為之。
    理    由
一、按債務人不能清償債務或有不能清償之虞，且無擔保或無優
    先權之本金及利息債務總額未逾新臺幣（下同）1,200萬元
    者，於法院裁定開始清算程序或宣告破產前，得向法院聲請
    更生；債務人對於金融機構負債務者，在聲請更生或清算前
    ，應向最大債權金融機構請求協商債務清償方案，或向其住
    、居所地之法院或鄉、鎮、市、區調解委員會聲請債務清理
    之調解；協商或調解成立者，債務人不得聲請更生或清算。
    但因不可歸責於己之事由，致履行有困難者，不在此限；又
    法院開始更生程序之裁定，應載明其年、月、日、時，並即
    時發生效力，消費者債務清理條例第3條、第42條第1項、第
    45條第1項、第151條第1、7項分別定有明文。
二、聲請意旨略以：債務人平均每月收入約25,500元，扣除必要
    生活費用及扶養費約22,592元後，實不足以清償無擔保或無
    優先權債務合計約2,685,952元，前曾向本院聲請消費者債
    務清償條例之前置調解，但無法成立調解，爰請求准予裁定
    開始更生等語。
三、經查：債務人主張之上開事實，業據提出財產及收入狀況說
    明書、債務人清冊、債權人清冊、戶籍謄本、財團法人金融
    聯合信中心當事人綜合信用報告回覆書、全國財產稅總歸戶
    財產查詢清單、財政部中區國稅局綜合所得稅各類所得資料
    清單、勞工保險被保險人投保資料表、存摺明細、薪資袋、
    調解不成立證明書、及相關支出及費用收據等在卷可證，堪
    認債務人前開主張屬實。此外，債務人尚無經法院裁定開始
    清算或宣告破產之情事，復查無債務人有消費者債務清理條
    例第6條第3項、第8條或第46條各款所定駁回更生聲請之事
    由存在，則債務人聲請更生，即屬有據，應予准許，爰裁定
    如主文第1項。
四、法院開始更生程序後，得命司法事務官進行更生程序，消費
    者債務清理條例第16條第1項定有明定，爰併裁定如主文第2
    項。
中　　華　　民　　國　　111 　年　　3 　　月　　28　　日
                  臺灣臺中地方法院民事庭  
                          法  官  王奕勛
本件不得抗告
本裁定已於111年3月28日下午4時整公告。
中　　華　　民　　國　　111 　年　　3 　　月　　28　　日
                          書記官